【裁判字號】    99,易,188
【裁判日期】    990512
【裁判案由】    恐嚇
【裁判全文】
臺灣高雄地方法院刑事判決               99年度易字第188號
公  訴  人  臺灣高雄地方法院檢察署檢察官
被      告  乙○○
上列被告因恐嚇案件，經檢察官提起公訴（98年度偵字第26218
號），本院判決如下：
    主  文
乙○○犯恐嚇危安罪，處拘役參拾日，如易科罰金，以新台幣壹
仟元折算壹日。
    事  實
一、乙○○於民國98年7 月25日下午4 時30分許，在高雄縣美濃
    鎮○○街5 號客廳內，因故對至該處與女友丙○○見面之甲○○心生不滿，竟基於恐嚇之單一犯意，向甲○○接續出言
    恫稱：「如果你明天再過來的話，就要給你死」、「如果再
    將車子放在那裡，就要將車子砸掉」等語，以此加害生命、
    財產之事，恐嚇甲○○，使甲○○心生畏懼，致生危害於安
    全。
二、案經甲○○訴由高雄縣政府警察局旗山分局報請臺灣高雄地
    方法院檢察署檢察官偵查起訴。
    理  由
一、證據能力部分：
（一）按證人、鑑定人依法應具結而未具結者，其證言或鑑定意
      見，不得作為證據，刑事訴訟法第158 條之3 定有明文。
      因證人、鑑定人未依法具結，無法擔保其證言係據實陳述
      或鑑定意見為公正誠實，若違反而未具結者，其證言或鑑
      定意見，不應使其具有證據能力。本件告訴人林隆盛於偵
      訊中未經檢察官於陳述前具結而為陳述，且查無依法不得
      令其具結之情形，是證人林隆盛於偵訊中之陳述，對於被
      告乙○○而言，即無證據能力。
（二）本判決所引之其餘傳聞證據，當事人均同意列為證據，本
      院審酌上開證據之取得過程並無瑕疵，又與待證事實具有
      關聯性，證明力亦非明顯過低，採為本案證據具有適當性
      ，依刑事訴訟法第159 條之5 第1 項規定，得為證據。
二、訊據被告乙○○矢口否認有何恐嚇犯行，並辯稱：當天下午
    我在房間睡覺，根本沒有看到任何人，也沒有說什麼恐嚇的
    話云云。惟乙○○於98年7 月25日下午4 時30分許，在高雄
    縣美濃鎮○○街5 號客廳內，對至該處與女友丙○○見面之
    甲○○出言恫稱：「如果你明天再過來的話，就要給你死，
    如果再將車子放在那裡，就要將車子砸掉」等語，致甲○○
    因而心生畏懼之情，業據證人即告訴人甲○○於警詢及本院
    審理中、證人丙○○於警詢、偵訊及本院審理中證述明確（
    警卷第3-4 頁、第5-6 頁，偵卷第19頁，本院卷第19-21 頁
    ）。且上開2 證人證述內容並無出入，歷次於警詢、偵訊及
    本院審理中之作證內容亦相符一致。被告雖辯稱上開證人所
    述與事實相悖，然衡情，上開證人與被告間並無特殊情誼或
    仇怨存在，若非真有此事，證人實無需擔負偽證罪之刑責，
    而蓄意誣指被告涉有上開犯行。且告訴人於本院審理中已明
    確表示因被告年事已高，願意原諒被告，希望被告不要受到
    刑事處罰，可見告訴人並無蓄意誣陷被告，而使被告受有刑
    事制裁之意圖，其證述當屬可採。而證人丙○○之證述內容
    又與告訴人所述相符，自可信為真實，而得採憑。是被告有
    上揭所指恐嚇犯行，洵堪認定，應予依法論科。
三、核被告乙○○所為，係犯刑法第305 條之恐嚇罪。被告先後
    對告訴人甲○○出言恫稱：「如果你明天再過來，就要給你
    死」、「如果在將車子放在那裡，就要將車子砸掉」等語，
    時間、地點均為緊接，且對象相同，顯係出於同一恐嚇犯意
    接續而為，應論以一罪。爰審酌被告僅因細故，竟以出言恫
    嚇之方式，恐嚇告訴人，對於告訴人造成心理上之戕害非微
    ，且犯後猶飾詞卸責，難認已有悔意，所為實有不該，惟念
    及被告並無前案之犯罪紀錄，此有臺灣高等法院被告前案紀
    錄表可考，素行尚佳，且告訴人於本院審理中已明確表示願
    意原諒被告等語（本院卷第24頁），及其犯罪動機、目的、
    手段等一切情狀，從輕量處如主文所示之刑，復參酌被告不
    識字，教育程度不高，現靠撿拾資源回收維生等情，併諭知
    如主文所示之易科罰金折算標準。
據上論斷，應依刑事訴訟法第299 條第1 項前段，刑法第305 條
、第41條第1項前段，刑法施行法第1條之1，判決如主文。
本案經檢察官許怡萍到庭執行職務。
中    華    民    國    99    年    5     月    12    日
                刑事第十二庭  審判長法  官    黃建榮
                                    法  官    王品惠
                                    法  官    楊珮瑛
以上正本證明與原本無異。
如不服本判決應於收受送達後10日內向本院提出上訴書狀，並應
敘述具體理由；如未敘述上訴理由者，應於上訴期間屆滿後20日
內向本院補提理由書（均須按他造當事人之人數附繕本）「切勿
逕送上級法院」。
中    華    民    國    99    年    5     月    12    日
                                    書記官    郭南宏
附錄本件論罪科刑法條全文
中華民國刑法第305條
（恐嚇危害安全罪）
以加害生命、身體、自由、名譽、財產之事，恐嚇他人致生危害
於安全者，處二年以下有期徒刑、拘役或三百元以下罰金。

司法院資訊處製作；財團法人民間司法改革基金會備份。
